---
title: "AOL Time Series"
author: "Asyifa Izzatil Isma"
date: "2026-06-15"
output:
  word_document: default
  html_document: default
---

```{r setup, include=FALSE}
knitr::opts_chunk$set(echo = TRUE)
```

# FORECASTING HARGA CABAI RAWIT MERAH
Struktur:

1. Data Preprocessing
2. Exploratory Data Analysis (EDA)
3. Analisis Karakteristik Time Series
4. Helper Functions
5. Train-Test Split
6. Family A : Naive
7. Family B : Exponential Smoothing
8.1 Family C : ARIMA
8.2 Family C: SARIMA
9. Family D : Time Series Regression
10. Family E : Neural Network (NNAR)
11. Tabel Utama (Best Model per Family)

## 1. Data Preprocessing
### 1.1 Load Libraries
```{r}
library(readxl)
library(dplyr)
library(lubridate)
library(forecast)
library(tseries)
library(ggplot2)
library(Metrics)
library(nortest)
library(lmtest)
library(car)
library(pracma)
library(tidyverse)
```

### 1.2 Import Dataset
```{r}
cabai <- read_excel("Tabel Harga Berdasarkan Daerah (5).xlsx")

str(cabai)
head(cabai)
```

### 1.3 Seleksi Komoditas
```{r}
cabai <- cabai[, -1]

cabai_filtered <- cabai %>%
  filter(`Komoditas (Rp)` %in% "Cabai Rawit Merah")
```

### 1.4 Restrukturisasi Data
```{r}
cabai_transpose <- as.data.frame(t(cabai_filtered[-1]))
colnames(cabai_transpose) <- cabai_filtered$`Komoditas (Rp)`
cabai_transpose$Date <- rownames(cabai_transpose)
cabai_transpose <- cabai_transpose %>% select(Date, everything())
rownames(cabai_transpose) <- NULL
```

### 1.5 Rename Variabel
```{r}
cabai_transpose <- cabai_transpose %>%
  rename(Cabai_Rawit_Merah = `Cabai Rawit Merah`)
```

### 1.6 Konversi Tipe Data
```{r}
cabai_transpose[cabai_transpose == "-"] <- NA
cabai_transpose$Date <- dmy(cabai_transpose$Date)
cabai_transpose$Cabai_Rawit_Merah <- as.numeric(
  gsub(",", "", cabai_transpose$Cabai_Rawit_Merah)
)
```

### 1.7 Penanganan Missing Value
```{r}
colSums(is.na(cabai_transpose))

cabai_transpose$Cabai_Rawit_Merah <- na.approx(
  cabai_transpose$Cabai_Rawit_Merah
)

colSums(is.na(cabai_transpose))
```

### 1.8 Validasi Dataset Final
```{r}
str(cabai_transpose)
summary(cabai_transpose)
```

### 1.9 Kontruksi Time Series
```{r}
ts_cabai_merah <- ts(
  cabai_transpose$Cabai_Rawit_Merah,
  frequency = 5
)
```


## 2. Exploratory Data Analysis (EDA)
### 2.1 Time Series Plot
```{r}
ggplot(cabai_transpose, aes(x = Date, y = Cabai_Rawit_Merah)) +
  geom_line(color = "red") +
  labs(
    title = "Tren Harga Cabai Rawit Merah (2021–2026)",
    x = "Tanggal",
    y = "Harga (Rp)"
  ) +
  theme_minimal()
```


### 2.2 Distribusi Harga
```{r}
ggplot(cabai_transpose, aes(x = Cabai_Rawit_Merah)) +
  geom_histogram(bins = 30, fill = "#800009", color = "black") +
  labs(
    title = "Distribusi Harga Cabai Rawit Merah",
    x = "Harga (Rp)",
    y = "Frekuensi"
  ) +
  theme_minimal()
```

### 2.3 Boxplot (Deteksi Outlier)
```{r}
ggplot(cabai_transpose, aes(y = Cabai_Rawit_Merah)) +
  geom_boxplot(fill = "#800009") +
  labs(
    title = "Boxplot Cabai Rawit Merah",
    y = "Harga (Rp)"
  ) +
  theme_minimal()
```



## 3. Analisis Karakteristik
### 3.1 Plot Time Series
```{r}
autoplot(ts_cabai_merah)
```


### 3.2 Dekomposisi
```{r}
decomp_merah <- stl(ts_cabai_merah, s.window = "periodic")
plot(decomp_merah)

plot(decompose(ts_cabai_merah, type = "multiplicative"))
decompose(ts_cabai_merah, type = "additive")$seasonal
```

### 3.3 Uji Stationeritas Varians
```{r}
summary(powerTransform(ts_cabai_merah))
```

### 3.4 Transformasi Box-Cox
```{r}
lambda <- -0.3426

ts_merah_trans <- BoxCox(ts_cabai_merah, lambda)

summary(powerTransform(ts_merah_trans))
```


### 3.5 Uji Stationeritas Awal
```{r}
adf.test(ts_cabai_merah)

acf(ts_merah_trans,
    main = "ACF – Transformasi Cabai Rawit Merah",
    lag.max = 1000)

pacf(ts_merah_trans,
     main = "PACF – Transformasi Cabai Rawit Merah",
     lag.max = 1000)
```


## 4. Helper Function
### 4.1 Evaluasi Forecast (RMSE, MAE, MAPE)
Argumen:

- actual: vektor nilai aktual
- predicted: vektor nilai prediksi
- nama model (karakter)

Return: data.frame satu baris (Model, RMSE, MAE, MAPE)

```{r}
eval_forecast <- function(actual, predicted, model_name) {
  data.frame(
    Model = model_name,
    RMSE  = Metrics::rmse(actual, predicted),
    MAE   = Metrics::mae(actual, predicted),
    MAPE  = mean(abs((actual - predicted) / actual)) * 100,
    stringsAsFactors = FALSE
  )
}
```


### 4.2 Ambil Best Model dari Family Table
Argumen:

- family_result : data.frame hasil eval per family
- metric        : kolom acuan ("MAPE", "RMSE", atau "MAE")

Return: satu barus data.frame model terbaik

```{r}
get_best_model <- function(family_results, metric = "MAPE") {
  family_results[which.min(family_results[[metric]]), ]
}
```


### 4.2 Print Family Table
```{r}
print_family_table <- function(family_results, family_name) {
  cat("\n", strrep("=", 55), "\n", sep = "")
  cat(" FAMILY:", toupper(family_name), "\n")
  cat(strrep("=", 55), "\n")
  print(family_results, row.names = FALSE, digits = 4)
  cat(strrep("-", 55), "\n")
  best <- get_best_model(family_results)
  cat(" Best Model:", best$Model,
      "| MAPE:", round(best$MAPE, 4), "%\n")
  cat(strrep("=", 55), "\n\n")
}
```



## 5. Train-Test Split
```{r}
n          <- length(ts_cabai_merah)
train_size <- floor(0.8 * n)

train_merah <- window(ts_cabai_merah,
                      end = time(ts_cabai_merah)[train_size])
test_merah  <- window(ts_cabai_merah,
                      start = time(ts_cabai_merah)[train_size + 1])

# Split untuk data transformasi
n_trans          <- length(ts_merah_trans)
train_size_trans <- floor(0.8 * n_trans)

train_merah_trans <- window(ts_merah_trans,
                            end = time(ts_merah_trans)[train_size_trans])
test_merah_trans  <- window(ts_merah_trans,
                            start = time(ts_merah_trans)[train_size_trans + 1])

cat("Total observasi  :", n, "\n")
cat("Training         :", length(train_merah), "\n")
cat("Testing          :", length(test_merah), "\n")
```

```{r}
# Plot Pembagian Data
split_time <- time(ts_cabai_merah)[train_size]

plot_data <- data.frame(
  Time    = time(ts_cabai_merah),
  Harga   = as.numeric(ts_cabai_merah),
  Dataset = c(rep("Training", train_size),
              rep("Testing", n - train_size))
)

ggplot(plot_data, aes(x = Time, y = Harga, color = Dataset)) +
  annotate("rect",
           xmin = min(plot_data$Time), xmax = split_time,
           ymin = -Inf, ymax = Inf,
           fill = "lightpink", alpha = 0.15) +
  annotate("rect",
           xmin = split_time, xmax = max(plot_data$Time),
           ymin = -Inf, ymax = Inf,
           fill = "#FFF9D2", alpha = 0.15) +
  geom_line(linewidth = 0.8) +
  geom_vline(xintercept = split_time, linetype = "dashed", color = "black") +
  scale_color_manual(values = c("Training" = "#800009", "Testing" = "#ffda3a")) +
  labs(
    title = "Pembagian Data Training dan Testing",
    x = "Time", y = "Harga Cabai Rawit Merah", color = "Dataset"
  ) +
  theme_minimal() +
  theme(plot.title = element_text(face = "bold", size = 14),
        legend.position = "bottom")
```


## 6. Family A: NAIVE
### 6.1 Naive
```{r}
model_naive    <- naive(train_merah, h = length(test_merah))
forecast_naive <- forecast(model_naive, h = length(test_merah))

results_naive_family <- eval_forecast(test_merah, forecast_naive$mean, "Naive")
```

### 6.2 Seasonal Naive
```{r}
model_snaive    <- snaive(train_merah, h = length(test_merah))
forecast_snaive <- forecast(model_snaive, h = length(test_merah))

results_naive_family <- rbind(
  results_naive_family,
  eval_forecast(test_merah, forecast_snaive$mean, "Seasonal Naive")
)

print_family_table(results_naive_family, "Naive Family")
best_naive <- get_best_model(results_naive_family)
```


## 7. Family B: Exponential Smoothing
```{r}
results_es_family <- data.frame()

# Holt-Winters
model_hw <- HoltWinters(train_merah, seasonal = "additive")

fc_hw <- forecast(
  model_hw,
  h = length(test_merah)
)

hw_result <- eval_forecast(
  test_merah,
  fc_hw$mean,
  "Holt-Winters"
)

hw_result$ETS_Type <- "Holt-Winters"
hw_result$Parameters <- "-"

results_es_family <- rbind(
  results_es_family,
  hw_result
)

# Helper ETS
run_ets <- function(alpha, beta, gamma, label){
  
  fit <- tryCatch(
    ets(
      train_merah,
      #model = "ZZZ",
      model = "MAA",
      alpha = alpha,
      beta  = beta,
      gamma = gamma,
      damped = TRUE
    ),
    error = function(e) NULL
  )
  
  if(is.null(fit)){
    return(NULL)
  }
  
  fc <- forecast(
    fit,
    h = length(test_merah)
  )
  
  result <- eval_forecast(
    test_merah,
    fc$mean,
    label
  )
  
  result$ETS_Type <- fit$method
  
  result$Parameters <- paste0(
    "(",
    alpha, ", ",
    beta, ", ",
    gamma, ")"
  )
  
  result
}

# ETS-1 s.d ETS-9
ets_results <- do.call(
  rbind,
  Filter(
    Negate(is.null),
    list(
      
      # Baseline
      run_ets(0.2,0.1,0.1,"ETS(0.2,0.1,0.1)"),
      run_ets(0.4,0.1,0.1,"ETS(0.4,0.1,0.1)"),
      run_ets(0.6,0.1,0.1,"ETS(0.6,0.1,0.1)"),
      
      # Trend mulai diperbesar
      run_ets(0.6,0.3,0.1,"ETS(0.6,0.3,0.1)"),
      run_ets(0.6,0.5,0.1,"ETS(0.6,0.5,0.1)"),
      
      # Seasonal mulai diperbesar
      run_ets(0.6,0.5,0.2,"ETS(0.6,0.5,0.2)"),
      run_ets(0.6,0.5,0.3,"ETS(0.6,0.5,0.3)"),
      
      # High trend + high seasonal
      run_ets(0.5,0.5,0.4,"ETS(0.5,0.5,0.4)"),
      run_ets(0.5,0.5,0.5,"ETS(0.5,0.5,0.5)")
    )
  )
)

results_es_family <- rbind(
  results_es_family,
  ets_results
)

results_es_family <- results_es_family[
  ,
  c(
    "Model",
    "ETS_Type",
    "Parameters",
    "RMSE",
    "MAE",
    "MAPE"
  )
]

# ETS Auto
ets_auto <- ets(train_merah)

summary(ets_auto)

fc_auto <- forecast(
  ets_auto,
  h = length(test_merah)
)

auto_result <- eval_forecast(
  test_merah,
  fc_auto$mean,
  "ETS Auto"
)

auto_result$ETS_Type <- ets_auto$method

auto_result$Parameters <- "Auto"

results_es_family <- rbind(
  results_es_family,
  auto_result
)

print_family_table(
  results_es_family,
  "Exponential Smoothing Family"
)

best_es <- get_best_model(results_es_family)
```


## 8.1 Family C: ARIMA
Semua model dilatih pada data TRANSFORMASI (ts_merah_trans)
Hasil prediksi di-invers dengan InvBoxCox sebelum evaluasi.
```{r}
fit_arima <- function(order, train, test_actual, lambda) {
  model    <- Arima(train, order = order)
  fc       <- forecast(model, h = length(test_actual))
  pred     <- InvBoxCox(fc$mean, lambda)
  label    <- paste0("ARIMA(", paste(order, collapse = ","), ")")
  list(
    model   = model,
    results = eval_forecast(test_actual, pred, label)
  )
}

arima_orders <- list(
  c(1,0,0),
  c(2,0,0),
  c(0,0,1),
  c(0,0,2),
  c(1,0,1),
  c(2,0,1),
  c(0,1,1),
  c(1,1,0),
  c(1,1,1)
)

arima_fits    <- lapply(arima_orders, fit_arima,
                        train        = train_merah_trans,
                        test_actual  = test_merah,
                        lambda       = lambda)

results_arima_family <- do.call(rbind, lapply(arima_fits, `[[`, "results"))

# Simpan semua objek model ARIMA untuk keperluan diagnostik
arima_model_list <- setNames(
  lapply(arima_fits, `[[`, "model"),
  results_arima_family$Model
)

# Diagnostik residual untuk semua model ARIMA
for (nm in names(arima_model_list)) {
  cat("\n--- Diagnostik:", nm, "---\n")
  print(coeftest(arima_model_list[[nm]]))
  print(lillie.test(residuals(arima_model_list[[nm]])))
}

aic_table <- data.frame(
  Model = names(arima_model_list),
  AIC   = sapply(arima_model_list, AIC)
)

aic_table <- aic_table[order(aic_table$AIC), ]

print(aic_table, row.names = FALSE)

print_family_table(results_arima_family, "ARIMA Family")
best_arima <- get_best_model(results_arima_family)
```


## FAMILY C : SARIMA
Semua model dilatih pada data TRANSFORMASI (ts_merah_trans)
Hasil prediksi di-invers dengan InvBoxCox sebelum evaluasi.
```{r}
fit_sarima <- function(order,
                       seasonal_order,
                       train,
                       test_actual,
                       lambda,
                       period = 5) {
  
  model <- Arima(
    train,
    order = order,
    seasonal = list(
      order = seasonal_order,
      period = period
    )
  )
  
  fc <- forecast(
    model,
    h = length(test_actual)
  )
  
  pred <- InvBoxCox(
    fc$mean,
    lambda
  )
  
  label <- paste0(
    "SARIMA(",
    paste(order, collapse = ","),
    ")(",
    paste(seasonal_order, collapse = ","),
    ")[",
    period,
    "]"
  )
  
  list(
    model = model,
    results = eval_forecast(
      test_actual,
      pred,
      label
    )
  )
}

sarima_configs <- list(
  
  list(
    order = c(1,0,0),
    seasonal = c(1,0,0)
  ),
  
  list(
    order = c(2,0,0),
    seasonal = c(1,0,0)
  ),
  
  list(
    order = c(0,0,1),
    seasonal = c(0,0,1)
  ),
  
  list(
    order = c(0,0,2),
    seasonal = c(0,0,1)
  ),
  
  list(
    order = c(1,0,1),
    seasonal = c(1,0,1)
  ),
  
  list(
    order = c(2,0,1),
    seasonal = c(1,0,1)
  ),
  
  list(
    order = c(0,1,1),
    seasonal = c(0,0,1)
  ),
  
  list(
    order = c(1,1,0),
    seasonal = c(1,0,0)
  ),
  
  list(
    order = c(1,1,1),
    seasonal = c(0,0,1)
  )
  
)

sarima_fits <- lapply(
  sarima_configs,
  function(x) {
    
    fit_sarima(
      order = x$order,
      seasonal_order = x$seasonal,
      train = train_merah_trans,
      test_actual = test_merah,
      lambda = lambda
    )
    
  }
)

results_sarima_family <- do.call(
  rbind,
  lapply(
    sarima_fits,
    `[[`,
    "results"
  )
)

print_family_table(
  results_sarima_family,
  "SARIMA Family"
)

best_sarima <- get_best_model(
  results_sarima_family
)

sarima_model_list <- setNames(
  lapply(
    sarima_fits,
    `[[`,
    "model"
  ),
  results_sarima_family$Model
)

for(nm in names(sarima_model_list)){
  
  cat(
    "\n--- Diagnostik:",
    nm,
    "---\n"
  )
  
  print(
    coeftest(
      sarima_model_list[[nm]]
    )
  )
  
}

aic_table <- data.frame(
  Model = names(sarima_model_list),
  AIC   = sapply(sarima_model_list, AIC)
)

aic_table <- aic_table[order(aic_table$AIC), ]

print(aic_table, row.names = FALSE)
```

## 9. Family D: Time Series Regression
### 9.1 Buat Lag Variables
```{r}
reg_data <- data.frame(y = as.numeric(ts_cabai_merah)) %>%
  mutate(
    lag1 = dplyr::lag(y, 1),
    lag2 = dplyr::lag(y, 2),
    lag3 = dplyr::lag(y, 3)
  ) %>%
  na.omit()
```

### 9.2 Train-Test Split Regression
```{r}
n_reg          <- nrow(reg_data)
train_size_reg <- floor(0.8 * n_reg)

train_reg <- reg_data[1:train_size_reg, ]
test_reg  <- reg_data[(train_size_reg + 1):n_reg, ]
h_reg     <- nrow(test_reg)
```

### 9.3 Template Recursive Forecasting
Argumen:

- model    : objek lm
- train    : data.frame training
- h        : horizon
- lag_vars : karakter nama lag yang digunakan, e.g. c("lag1","lag3")

```{r}
recursive_forecast_lm <- function(model, train, h, lag_vars) {
  
  max_lag <- max(as.integer(gsub("lag", "", lag_vars)))
  
  # Siapkan buffer lag dari akhir training
  lag_buffer <- rev(tail(train$y, max_lag))   # lag_buffer[1] = lag1, dll.
  names(lag_buffer) <- paste0("lag", seq_along(lag_buffer))
  
  pred <- numeric(h)
  
  for (i in 1:h) {
    new_data  <- as.data.frame(as.list(lag_buffer[lag_vars]))
    pred[i]   <- predict(model, newdata = new_data)
    
    # Geser buffer: tambah prediksi baru di posisi lag1
    lag_buffer <- c(pred[i], lag_buffer[-max_lag])
    names(lag_buffer) <- paste0("lag", seq_along(lag_buffer))
  }
  
  pred
}
```

### 9.4 Fit & Evaluasi Semua Model Regresi
```{r}
reg_specs <- list(
  list(formula = y ~ lag1 + lag2 + lag3, lags = c("lag1", "lag2", "lag3"),
       label = "Regression(lag1+lag2+lag3)"),
  list(formula = y ~ lag1 + lag3,        lags = c("lag1", "lag3"),
       label = "Regression(lag1+lag3)"),
  list(formula = y ~ lag1,               lags = c("lag1"),
       label = "Regression(lag1)"),
  list(formula = y ~ lag3,               lags = c("lag3"),
       label = "Regression(lag3)")
)

results_reg_family <- data.frame()

for (spec in reg_specs) {
  mdl  <- lm(spec$formula, data = train_reg)
  pred <- recursive_forecast_lm(mdl, train_reg, h_reg, spec$lags)
  results_reg_family <- rbind(
    results_reg_family,
    eval_forecast(test_reg$y, pred, spec$label)
  )
  cat("\n--- Summary:", spec$label, "---\n")
  print(summary(mdl))
}

print_family_table(results_reg_family, "Time Series Regression Family")
best_reg <- get_best_model(results_reg_family)
```


## 10. Family E: Neural Network (NNAR)
```{r}
set.seed(123)

run_nnar <- function(p, P, size, label){
  
  set.seed(123)
  
  fit <- tryCatch(
    nnetar(
      train_merah,
      p = p,
      P = P,
      size = size
    ),
    error = function(e) NULL
  )
  
  if(is.null(fit)){
    return(NULL)
  }
  
  fc <- forecast(
    fit,
    h = length(test_merah)
  )
  
  eval_forecast(
    test_merah,
    fc$mean,
    label
  )
}

results_nnar_family <- do.call(
  rbind,
  Filter(
    Negate(is.null),
    list(
      run_nnar(1,0, 2, "NNAR(1,0,2)"),
      run_nnar(2,0, 2, "NNAR(2,0,2)"),
      run_nnar(3,0, 2, "NNAR(3,0,2)"),
      run_nnar(2,0, 3, "NNAR(2,0,3)"),
      run_nnar(5,0, 3, "NNAR(5,0,3)"),
      run_nnar(7,0, 4, "NNAR(7,0,4)"),
      run_nnar(10,0, 5, "NNAR(10,0,5)"),
      run_nnar(1,1, 2, "NNAR(1,1,2)"),
      run_nnar(3,1, 2, "NNAR(3,1,2)"),
      run_nnar(5,1, 3, "NNAR(5,1,3)"),
      run_nnar(7,1, 4, "NNAR(7,1,4)"),
      run_nnar(10,1, 5, "NNAR(10,1,5)")
    )
  )
)

# NNAR Auto
set.seed(123)
fit_nnar_auto <- nnetar(train_merah)

fc_nnar_auto <- forecast(
  fit_nnar_auto,
  h = length(test_merah)
)

results_nnar_family <- rbind(
  results_nnar_family,
  eval_forecast(
    test_merah,
    fc_nnar_auto$mean,
    "NNAR Auto"
  )
)

print_family_table(
  results_nnar_family,
  "NNAR Family"
)

best_nnar <- get_best_model(results_nnar_family)
```


## 11. Table Utama - Best Model per Family
```{r}
main_results <- rbind(
  best_naive %>% select(Model, RMSE, MAE, MAPE) %>% mutate(Family = "Naive", .before = 1),
  best_es %>% select(Model, RMSE, MAE, MAPE) %>% mutate(Family = "Exponential Smoothing", .before = 1),
  best_arima %>% select(Model, RMSE, MAE, MAPE) %>% mutate(Family = "ARIMA", .before = 1),
  best_sarima %>% select(Model, RMSE, MAE, MAPE) %>% mutate(Family = "SARIMA", .before = 1),
  best_reg %>% select(Model, RMSE, MAE, MAPE) %>% mutate(Family = "Regression", .before = 1),
  best_nnar %>% select(Model, RMSE, MAE, MAPE) %>% mutate(Family = "Neural Network", .before = 1)
)

print_bestModel_table <- function(main_results){
  cat("\n", strrep("=", 65), "\n", sep = "")
  cat("  TABEL UTAMA: BEST MODEL PER FAMILY\n")
  cat(strrep("=", 65), "\n")
  print(main_results, row.names = FALSE, digits = 4)
  cat(strrep("=", 65), "\n")
  best <- get_best_model(main_results)
  cat("  OVERALL BEST MODEL:",
      get_best_model(main_results)$Model,
      "| MAPE:", round(best$MAPE, 4),"%\n")
  cat(strrep("=", 65), "\n")
}

print_bestModel_table(main_results)
```


## 12. Forecast VS Actual Plots
Helper: buat data.frame plot dari vektor aktual + prediksi

```{r}
# Buat data.frame long untuk ggplot
make_plot_df <- function(actual_vec, predicted_vec, model_label) {
  data.frame(
    Index     = seq_along(actual_vec),
    Actual    = as.numeric(actual_vec),
    Predicted = as.numeric(predicted_vec),
    Model     = model_label
  )
}

# Template plot Forecast vs Actual (sesuai gambar referensi)
plot_forecast_vs_actual <- function(plot_df,
                                    title    = "Forecast vs Actual",
                                    subtitle = NULL) {
  ggplot(plot_df, aes(x = Index)) +
    geom_line(aes(y = Actual,    color = "Actual"),
              linewidth = 0.65) +
    geom_line(aes(y = Predicted, color = "Forecast"),
              linewidth = 0.75) +
    scale_color_manual(
      name   = "colour",
      values = c("Actual"   = "#1a1a1a",
                 "Forecast" = "#2196F3")
    ) +
    labs(
      title    = title,
      subtitle = subtitle,
      x        = "Week Index",
      y        = "Harga (Rp)"
    ) +
    theme_minimal(base_size = 12) +
    theme(
      plot.title       = element_text(face = "bold", size = 13),
      plot.subtitle    = element_text(size = 10, color = "grey40"),
      legend.position  = "right",
      legend.title     = element_text(size = 10),
      panel.grid.minor = element_blank()
    )
}

# Shortcut ambil MAPE dari family results berdasarkan nama model
get_mape_label <- function(results_df, model_nm) {
  row <- results_df[results_df$Model == model_nm, "MAPE"]
  if (length(row) == 0 || is.na(row)) return("N/A")
  paste0("MAPE: ", round(row, 2), "%")
}
```


### 12.1 FAMILY A : NAIVE
```{r}
# Naive
print(
  plot_forecast_vs_actual(
    make_plot_df(test_merah, forecast_naive$mean, "Naive"),
    title    = "Naive – Forecast vs Actual",
    subtitle = get_mape_label(results_naive_family, "Naive")
  )
)

# Seasonal Naive
print(
  plot_forecast_vs_actual(
    make_plot_df(test_merah, forecast_snaive$mean, "Seasonal Naive"),
    title    = "Seasonal Naive – Forecast vs Actual",
    subtitle = get_mape_label(results_naive_family, "Seasonal Naive")
  )
)
```

### 12.2 FAMILY B : EXPONENTIAL SMOOTHING
run_ets() hanya menyimpan hasil eval, bukan objek model. Jadi untuk plot, re-fit menggunakan parameter yang sama.

```{r}
# ETS manual: definisi parameter sama persis dengan run_ets() di section 7
ets_plot_specs <- list(
  list(alpha = 0.2, beta = 0.1, gamma = 0.1, label = "ETS(0.2,0.1,0.1)"),
  list(alpha = 0.4, beta = 0.1, gamma = 0.1, label = "ETS(0.4,0.1,0.1)"),
  list(alpha = 0.6, beta = 0.1, gamma = 0.1, label = "ETS(0.6,0.1,0.1)"),
  list(alpha = 0.6, beta = 0.3, gamma = 0.1, label = "ETS(0.6,0.3,0.1)"),
  list(alpha = 0.6, beta = 0.5, gamma = 0.1, label = "ETS(0.6,0.5,0.1)"),
  list(alpha = 0.6, beta = 0.5, gamma = 0.2, label = "ETS(0.6,0.5,0.2)"),
  list(alpha = 0.6, beta = 0.5, gamma = 0.3, label = "ETS(0.6,0.5,0.3)"),
  list(alpha = 0.5, beta = 0.5, gamma = 0.4, label = "ETS(0.5,0.5,0.4)"),
  list(alpha = 0.5, beta = 0.5, gamma = 0.5, label = "ETS(0.5,0.5,0.5)")
)

for (spec in ets_plot_specs) {
  fit_tmp <- tryCatch(
    ets(train_merah, model = "MAA",
        alpha = spec$alpha, beta = spec$beta, gamma = spec$gamma,
        damped = TRUE),
    error = function(e) NULL
  )
  if (is.null(fit_tmp)) next
  
  fc_tmp <- forecast(fit_tmp, h = length(test_merah))
  
  print(
    plot_forecast_vs_actual(
      make_plot_df(test_merah, fc_tmp$mean, spec$label),
      title    = paste(spec$label, "– Forecast vs Actual"),
      subtitle = get_mape_label(results_es_family, spec$label)
    )
  )
}
```


### 12.3 FAMILY C : ARIMA
arima_fits[[i]]$model sudah tersimpan → langsung forecast ulang. Pakai index [[i]] bukan [[nama]] untuk hindari masalah karakter "()".

```{r}
i       <- which(sapply(arima_orders, function(o) all(o == c(1,0,0))))
nm      <- results_arima_family$Model[i]
pred_tmp <- InvBoxCox(
  forecast(arima_fits[[i]]$model, h = length(test_merah))$mean,
  lambda
)

print(
  plot_forecast_vs_actual(
    make_plot_df(test_merah, pred_tmp, nm),
    title    = paste(nm, "– Forecast vs Actual"),
    subtitle = get_mape_label(results_arima_family, nm)
  )
)
```


### 12.4 FAMILY C : SARIMA
```{r}
i <- which(sapply(sarima_configs, function(s) {
  all(s$order == c(1,0,0)) & all(s$seasonal == c(1,0,0))
}))

nm       <- results_sarima_family$Model[i]
pred_tmp <- InvBoxCox(
  forecast(sarima_fits[[i]]$model, h = length(test_merah))$mean,
  lambda
)

print(
  plot_forecast_vs_actual(
    make_plot_df(test_merah, pred_tmp, nm),
    title    = paste(nm, "– Forecast vs Actual"),
    subtitle = get_mape_label(results_sarima_family, nm)
  )
)
```


### 12.5 FAMILY D : TIME SERIES REGRESSION
Re-fit lm() dari reg_specs, lalu recursive forecast.
```{r}
spec     <- reg_specs[[which(sapply(reg_specs, `[[`, "label") == "Regression(lag1)")]]
mdl_tmp  <- lm(spec$formula, data = train_reg)
pred_tmp <- recursive_forecast_lm(mdl_tmp, train_reg, h_reg, spec$lags)

print(
  plot_forecast_vs_actual(
    make_plot_df(test_reg$y, pred_tmp, spec$label),
    title    = paste(spec$label, "– Forecast vs Actual"),
    subtitle = get_mape_label(results_reg_family, spec$label)
  )
)
```


### 12.6 FAMILY E : NNAR
run_nnar() tidak simpan objek model → re-fit di sini. Spesifikasi sama persis dengan section 10.
```{r}
nnar_plot_specs <- list(
  list(p = 2,  P = 0, size = 2, label = "NNAR(2,0,2)")
)

for (spec in nnar_plot_specs) {
  set.seed(123)
  fit_tmp <- tryCatch(
    nnetar(train_merah, p = spec$p, P = spec$P, size = spec$size),
    error = function(e) NULL
  )
  if (is.null(fit_tmp)) next
  
  fc_tmp <- forecast(fit_tmp, h = length(test_merah))
  
  print(
    plot_forecast_vs_actual(
      make_plot_df(test_merah, fc_tmp$mean, spec$label),
      title    = paste(spec$label, "– Forecast vs Actual"),
      subtitle = get_mape_label(results_nnar_family, spec$label)
    )
  )
}
```


### 12.7 PLOT GABUNGAN: BEST MODEL PER FAMILY

Ambil prediksi best model per family

#### A. Naive
```{r}
best_naive_pred <- if (best_naive$Model == "Naive") {
  forecast_naive$mean
} else {
  forecast_snaive$mean
}
```

#### B. ETS
```{r}
if (best_es$Model == "Holt-Winters") {
  best_es_pred <- fc_hw$mean
  
} else if (best_es$Model == "ETS Auto") {
  best_es_pred <- fc_auto$mean
  
} else {
  # Parse alpha, beta, gamma dari label "ETS(a,b,c)"
  params_num  <- as.numeric(
    strsplit(gsub("ETS\\(|\\)", "", best_es$Model), ",")[[1]]
  )
  fit_best_es  <- ets(train_merah, model = "MAA",
                      alpha  = params_num[1],
                      beta   = params_num[2],
                      gamma  = params_num[3],
                      damped = TRUE)
  best_es_pred <- forecast(fit_best_es, h = length(test_merah))$mean
}
```

#### C. ARIMA — cari index dari results_arima_family, bukan dari nama list
```{r}
best_arima_i    <- which(results_arima_family$Model == best_arima$Model)
best_arima_pred <- InvBoxCox(
  forecast(arima_fits[[best_arima_i]]$model, h = length(test_merah))$mean,
  lambda
)
```

#### D. SARIMA
```{r}
best_sarima_i    <- which(results_sarima_family$Model == best_sarima$Model)
best_sarima_pred <- InvBoxCox(
  forecast(sarima_fits[[best_sarima_i]]$model, h = length(test_merah))$mean,
  lambda
)
```


#### E. Regression
```{r}
best_reg_spec  <- reg_specs[[which(sapply(reg_specs, `[[`, "label") == best_reg$Model)]]
mdl_best_reg   <- lm(best_reg_spec$formula, data = train_reg)
best_reg_pred  <- recursive_forecast_lm(mdl_best_reg, train_reg, h_reg, best_reg_spec$lags)
```


#### F. NNAR
```{r}
if (best_nnar$Model == "NNAR Auto") {
  best_nnar_pred <- fc_nnar_auto$mean
} else {
  best_nnar_spec <- nnar_plot_specs[[
    which(sapply(nnar_plot_specs, `[[`, "label") == best_nnar$Model)
  ]]
  set.seed(123)
  fit_best_nnar  <- nnetar(train_merah,
                           p    = best_nnar_spec$p,
                           P    = best_nnar_spec$P,
                           size = best_nnar_spec$size)
  best_nnar_pred <- forecast(fit_best_nnar, h = length(test_merah))$mean
}
```

```{r}
# Susun data gabungan (facet)
combined_df <- rbind(
  data.frame(Index = seq_along(test_merah),
             Actual = as.numeric(test_merah),
             Predicted = as.numeric(best_naive_pred),
             Family = paste0("A. Naive\n(", best_naive$Model, ")")),
  
  data.frame(Index = seq_along(test_merah),
             Actual = as.numeric(test_merah),
             Predicted = as.numeric(best_es_pred),
             Family = paste0("B. ETS\n(", best_es$Model, ")")),
  
  data.frame(Index = seq_along(test_merah),
             Actual = as.numeric(test_merah),
             Predicted = as.numeric(best_arima_pred),
             Family = paste0("C. ARIMA\n(", best_arima$Model, ")")),
  
  data.frame(Index = seq_along(test_merah),
             Actual = as.numeric(test_merah),
             Predicted = as.numeric(best_sarima_pred),
             Family = paste0("D. SARIMA\n(", best_sarima$Model, ")")),
  
  data.frame(Index = seq_along(test_reg$y),
             Actual = as.numeric(test_reg$y),
             Predicted = as.numeric(best_reg_pred),
             Family = paste0("E. Regression\n(", best_reg$Model, ")")),
  
  data.frame(Index = seq_along(test_merah),
             Actual = as.numeric(test_merah),
             Predicted = as.numeric(best_nnar_pred),
             Family = paste0("F. NNAR\n(", best_nnar$Model, ")"))
)

combined_long <- combined_df %>%
  pivot_longer(
    cols      = c(Actual, Predicted),
    names_to  = "Type",
    values_to = "Harga"
  ) %>%
  mutate(Type = factor(Type, levels = c("Actual", "Predicted")))

ggplot(combined_long, aes(x = Index, y = Harga,
                          color = Type, linewidth = Type)) +
  geom_line() +
  facet_wrap(~ Family, scales = "free_y", ncol = 2) +
  scale_color_manual(
    name   = "colour",
    values = c("Actual"    = "#1a1a1a",
               "Predicted" = "#2196F3")
  ) +
  scale_linewidth_manual(
    values = c("Actual" = 0.55, "Predicted" = 0.75),
    guide  = "none"
  ) +
  labs(
    title = "Forecast vs Actual – Best Model per Family",
    x     = "Week Index",
    y     = "Harga (Rp)"
  ) +
  theme_minimal(base_size = 11) +
  theme(
    plot.title       = element_text(face = "bold", size = 13),
    strip.text       = element_text(face = "bold", size = 9),
    legend.position  = "bottom",
    panel.grid.minor = element_blank()
  )
```

